【裁判字號】    99,聲,10
【裁判日期】    990104
【裁判案由】    聲請具保停止羈押
【裁判全文】
臺灣高等法院刑事裁定                    99年度聲字第10號
聲  請  人
即  被  告  甲○○
                    現於臺灣台北看守所（
選任辯護人 蔡宏修律師
上列被告因98年度上訴字第4054號違反毒品危害防制條例案件，
聲請人聲請具保停止羈押，本院裁定如下：
    主  文
聲請駁回。
    理  由
一、本件被告因違反毒品危害防制條例案件，前經本院認為有刑
    事訴訟法第一百零一條第一項第三款之情形，非予羈押，顯
    難進行審判，執行羈押。
二、聲請意旨略以：依大法官會議釋字第六六五號解釋，不得單
    依刑事訴訟法第一百零一條第一項第三款予以羈押，尚應審
    酌有無逃亡等情狀。且法院為羈押時，依學者見解應審酌有
    無必要性，及有無符合比例原則。本件依共同被告李毓興供
    述，而為被告有罪判決，顯違無罪推定原則，蓋其供述有瑕
    疵可指，並違反論理、經驗法則，且無其他證據可佐，自不
    得採為被告有罪之依據。是被告並未涉案，且素行良好，有
    正當職業，並無逃亡之虞，依上開大法官會議解釋，自無羈
    押必要。且被告家有病父幼子，若遭羈押，家中生計，即生
    困頓。請准具保停止羈押等語。
三、經查：被告所犯毒品危害防制條例等罪，最輕本刑為五年
    以上之罪，且有人證物證可參，足認其犯嫌重大，並經原審
    判處有期徒刑八年四月之重刑，是有相當理由足認有逃亡之
    虞，復無不得羈押之情形，自有羈押必要。再審酌被告所涉
    犯運輸毒品案件，對社會危害甚鉅，予以羈押，適足以防衛
    社會安全，並不違比例原則。抗告意旨以：依大法官會議
    解釋，本件並無羈押必要乙節，按大法官會議釋字第六六五
    號解釋主文載：「二、刑事訴訟法第一百零一條第一項第三
    款規定，於被告犯該款規定之罪，犯罪嫌疑重大，且有相當
    理由認為有逃亡、湮滅、偽造、變造證據或勾串共犯或證人
    之虞，非予羈押，顯難進行追訴、審判或執行者，得羈押之
    。於此範圍內，該條款規定符合憲法第二十三條之比例原則
    ，與憲法第八條保障人民身體自由及第十六條保障人民訴訟
    權之意旨，尚無牴觸」等語。足認刑事訴訟法第一百零一條
    第一項第三款規定，並未違憲。而法院於審理羈押案件時，
    除審認是否符合上開法條規定外，尚需依同法第一百零一條
    之二意旨，審酌有無羈押必要。而此所謂有無羈押必要，參
    酌上開大法官會議解釋，當係：有相當理由認為有逃亡、湮
    滅、偽造、變造證據或勾串共犯或證人之虞等情。本件，被
    告經原審判處重刑，自有相當理由足認有逃亡之虞，而有羈
    押必要，本院因而予以羈押，自與上開大法官會議解釋意旨
    相符。是此部份聲請意旨，尚有誤會。至於聲請意旨認被
    告並未犯罪乙節，無非實體事項，尚非羈押案件，所應審酌
    ，此部份聲請意旨，亦有誤會。另有關被告家況，固值同
    情，惟並非合法停止羈押事由。綜上，本件羈押原因尚未消
    滅，所請具保停止羈押，自難准許，應予駁回。
中    華    民    國    99    年    1     月    4     日
                  刑事第十八庭  審判長法  官  吳鴻章
                                      法  官  汪梅芬
                                      法  官  周政達
以上正本證明與原本無異。
如不服本裁定，應於收受送達後五日內向本院提出抗告狀。
                                      書記官  廖純瑜
中    華    民    國    99    年    1     月    4     日


司法院資訊處製作；財團法人民間司法改革基金會備份。
